臺灣屏東地方法院刑事判決
                              111年度交簡上字第72號
上  訴  人
即  被  告  張育誠  



上列上訴人因公共危險案件，不服本院111年度交簡字第858號中
華民國111年6月24日刑事簡易判決（111年度偵字第4405號），
提起上訴，本院判決如下：
    主  文
上訴駁回。
    事  實
張育誠於民國111年3月14日凌晨4時前某時，在其所經營而址設
屏東縣○○鄉○○路00號之營業處所內飲用威士忌酒後，仍於同日凌
晨4時許，為將其車牌號碼00-0000號自用小客車移至其營業處所
前，而駕駛上開自用小客車上路。旋於同日凌晨4時5分許，在屏
東縣○○鄉○○路00號建物外，倒車時不慎與陳曉儀所有並停放於路
旁之車牌號碼000-0000號普通重型機車發生碰撞，經警據報到場
處理，因張育誠面有酒容，到場員警欲對其施以吐氣酒精濃度測
試遭拒，經警向檢察官聲請鑑定許可書委託衛生福利部旗山醫院
抽血檢驗，於同日中午12時59分許，驗得其血液中酒精濃度為87
.1mg/dl，即百分之0.087。
    理  由
一、上開犯罪事實，業據被告即上訴人坦承不諱，核與證人陳曉
    儀於警詢時之證述大致相符，並有警員職務報告、屏東縣政
    府警察局里港分局鑑定聲請書、臺灣屏東地方檢察署鑑定許
    可書、酒精測定紀錄表(檢驗報告單)、道路交通事故現場圖
    、車輛詳細資料報表及現場照片在卷可稽，足認被告之自白
    與事實相符，本案事證明確，被告犯行堪以認定。
二、核被告所為，係犯刑法第185條之3第1項第1款之不能安全駕
    駛動力交通工具罪。原審之認事用法均無不當，應予維持。
三、被告上訴意旨主張其酒後駕車之動機，是為了挪移其經營餐
    廳客人停放在店外，擋住他人出入的車輛，所以駕車的時間
    與距離都十分短暫，原審量處有期徒刑3月，尚嫌過重等語
    。經查，被告為警測得之血液中酒精濃度達0.087％，約為法
    定0.05％的1.7倍，數值非低，且所駕駛之動力交通工具為汽
    車，危害顯高於機車，而其駕駛汽車之過程中，又不慎撞擊
    後方機車，可見酒醉情形並非輕微，而被告所犯之罪，法定
    刑為3 年以下有期徒刑，得併科 30 萬元以下罰金，原審量
    處有期徒刑3月，已幾近最低法定刑，自無過重可言，被告
    之上訴並無理由，應予駁回。
四、依刑事訴訟法第455 條之1 第3 項、第373 條、第368 條，
    刑法第1項第1款，判決如主文。
本案經檢察官蔡明達偵查後起訴，檢察官黃莉紜到庭執行職務。
中　　華　　民　　國   111    年    11     月    18   日
          刑事第三庭  審判長  法  官  莊鎮遠 
                              法  官  曾思薇 
                              法  官  吳昭億 
以上正本證明與原本無異。
不得上訴。
中　　華　　民　　國　　111 　年　　11　　月　　22　　日
                              書記官  薛慧茹 
附錄所犯法條：
刑法第185條之3第1項第1款
駕駛動力交通工具而有下列情形之一者，處 2 年以下有期徒刑
，得併科 20 萬元以下罰金：
一、吐氣所含酒精濃度達每公升零點二五毫克或血液中酒精濃度
    達百分之零點零五以上。